臺灣臺北地方法院交通事件裁定　　　　　　　　　　九十一年度交聲字第八七五號
　　即 異 議 人
　　受 處 分 人　甲○○
右列受處分人因違反道路交通管理處罰條例案件，對於臺北市交通事件裁決所中華民
國九十一年六月十三日所為之處分（原處分案號：北市裁三字第駕裁二二－第ＡＢＸ
九六三三五三號），聲明異議，本院裁定如左：
        主      文
異議駁回。
        理      由
一、按汽車駕駛人駕駛汽車，應遵守道路交通標誌、標線、號誌之指示，道路交通安
    全規則第九十條前段定有明文，而道路交通標誌標線號誌設置規則第二百零六條
    第五款第一目規定「圓形紅燈」之行車管制號誌係表示禁止車輛通行，並不得超
    越停止線或進入路口，如汽車駕駛人，駕車行經有燈光號誌管制之交岔路口闖紅
    燈者，處新臺幣一千八百元以上三千六百元以下罰鍰並記違規點數三點，道路交
    通管理處罰條例第五十三條及第六十三條第一項第三款亦有處罰規定。
二、本件受處分人即異議人甲○○於民國九十一年五月六日十六時三十五分許，駕駛
    車號五Ｃ－六六六五號自用小客車，行經成都路昆明路口之交岔路口，明知其行
    進方向之燈光號誌係禁止通行之紅燈號誌，竟闖紅燈右轉往昆明街行駛，為台北
    市政府警察局萬華分局警員當場欄停，並以受處分人有違反道路交通管理處罰條
    例第五十三條規定之行為掣單舉發。嗣受處分人於舉發通知單上所載應到案日期
    前向原處分機關提出申訴，經原處分機關函請原舉發單位調查結果，仍認受處分
    人有上開闖紅燈之違規行為，原處分機關乃於九十一年六月十三日以北市裁三字
    第駕裁二二－第ＡＢＸ九六三三五三號裁決書依道路交通管理處罰條例第五十三
    條及第六十三條第一項第三款規定裁處罰鍰新臺幣二千七百元元並記違規點數三
    點。
三、訊據受處分人固坦承駕駛上開車號之自用小客車行經右揭地點之事實，惟矢口否
    認其有右開闖紅燈之違規行為，辯稱：其當日駕駛上開自用小客車於昆明街欲右
    轉時已快換燈號，但非紅燈，當時車子因已壓過人行道，又不能停下來或倒車，
    因此才會繼續右轉，其並沒有闖紅燈云云，然查：右揭事實業據原證人即舉發員
    警楊貳融於原處分機關函請松山分局調查時，陳報交通違規事件答辯報告表時陳
    稱：「九十一年五月六日十六時三十五分在成都路昆明街路口發現自小客車５Ｃ
    －６６６５號闖紅燈從成都路紅燈右轉昆明街，違規事實明確，故掣單舉發」等
    語明確，此亦有萬華分局九十一年五月三十日北市警萬分交字第○九一六二二六
    六○○○號函附卷可稽佐證。本院由原舉發員警楊貳融上開交通違規事件報告之
    陳述已得受處分人確有上開違規行為之心證，且於本件卷存證據資料內並無任何
    積極證據足以證明證人楊貳融上開供述係屬虛偽，亦無有足以令人顯信其供述為
    不可採之品性證據或前科證據存在。況查交通警察掣單舉發違反道路交通管理處
    罰條例所列之違規事實，本質上為行政處分，係公務員基於職務上之權力，依法
    就特定之具體事件所為之具公法上效果之單方面行政行為，基於公務員為公法上
    行為具有公信力之原則，該行政行為當可被推定為真正，其據以依法處分之事實
    認定亦為正確無誤，從而本件受處分人空言否認，卻未提出任何證據證明其所述
    屬實，即難以受處分人上開辯詞即否認上開行政處分及原證人證詞之真實性，是
    受處分人所辯不足採信，本件事證明確，受處分人違規犯行堪以認定。
四、綜上所述，本件受處分人駕駛前開車號自用小客車違規紅燈右轉之違規行為堪以
    認定屬實。原處分機關依道路交通管理處罰條例第五十三條、第六十三條第一項
    第三款及違反道路交通管理事件統一裁罰標準表規定，裁處新臺幣二千七百元罰
    鍰，併記違規點數三點，核無違誤。本件聲明異議為無理由，應予駁回。
據上論斷，應依道路交通案件處理辦法第十九條，裁定如主文。
中      華      民      國      九十一    年      九    月     十三    日
                          臺灣臺北地方法院交通法庭
                              法  官  蔡  如  琪
右正本證明與原本無異。
如不服本裁定，應於裁定送達後五日內向本院提出抗告狀。
                              書記官  黃  鈴  容
中      華      民      國      九十一    年      九    月     十六    日
